# 租赁vs 收入

提问人：wx_5a60a720bf5b 时间：2022-05-23 21:24:00
陈版好，
背景：A公司主营气体制造和气体设备租赁，其中设备租赁主要是短期租赁，相关资产都在固定资产中核算。现在A公司和B公司签订了一个长期的租赁合同，合同期限为 10 年，租赁期结束，资产所有权归B公司。该合同包含租赁，且资产公允价值几乎等于账面价值，构成融资租赁。
根据新租赁准则第 42 条：生产商或经销商作为出租人的融资租赁，在租赁期开始日，该出租人应当按照租赁资产公允价值与租赁收款额按市场利率折现的现值两者孰低确认收入，并按照租赁资产账面价值扣除未担保余值的现值后的余额结转销售成本。
问题：A公司的该租赁是否满足租赁准则第 42 条中规定的生产商或经销商作为出租人的融资租赁情形？如果是，根据准则应用指南都是从存货结转的成本，对于A公司出售前并不以存货确认相关资产，而是以固定资产确认，这种情况下是否应然分别确认营业收入和营业成本，还是资产处置损益？如果是营业收入和营业成本，披露的时候是主营还是其他？

回答人：chenyiwei
租赁准则第 42 条中规定的生产商或经销商作为出租人的融资租赁情形，前提条件是生产商、经销商此前都将出租的商品确认为存货，此时可以分别确认收入和成本。就本案例中这种将固定资产对外出租构成融资租赁的情况，只能在交付租赁资产时确认资产处置损益。